【裁判字號】    92,訴緝,74
【裁判日期】    920325
【裁判案由】    偽造文書
【裁判全文】
臺灣臺中地方法院刑事判決                          九十二年度訴緝字第七四號
    公  訴  人  臺灣臺中地方法院檢察署檢察官
    被      告  乙○○
右列被告因偽造文書案件，經檢察官提起公訴（八十九年度偵字第一二八二四號），
本院判決如左：
    主  文
乙○○連續行使偽造私文書，足以生損害於他人，處有期徒刑肆月，如易科罰金，以
佰元折算壹日；緩刑貳年。如附表所示保證書、認同卡（信用卡）申請書上偽造「
丙○○○」、「甲○○」之署押，均沒收。
    事  實
一、乙○○為順利申請信用卡，竟基於行使偽造私文書之概括犯意，未經其弟甲○○
    、其母丙○○○二人之同意，先於民國八十四年六月十四日，在高雄市大統百貨
    公司一樓，於如附表編號一所示之聯邦商業銀行股份有限公司（下稱聯邦銀行）
    、大統百貨公司認同卡（信用卡）申請書上之附卡申請人欄內，偽造「甲○○」
    之署押一枚，復於同年十月五日，在高雄市某地，於如附表編號二所示之保證書
    上之連帶保證人親簽欄內偽造「丙○○○」署押一枚，而連續偽造如附表編號一
    、二所示之私文書，以表明甲○○同意申請信用卡之附卡及丙○○○同意擔任連
    帶保證人，隨後即將如附表所示偽造之私文書持交聯邦銀行行使，以申請信用卡
    ，足以生損害於甲○○、丙○○○之權益及聯邦銀行對於客戶審核之正確性。嗣
    於八十七年十一月間，因乙○○逾期未繳納自己所有之信用卡款項，經聯邦銀行
    向丙○○○催收帳款後，始查悉上情。
二、案經聯邦銀行代表人黃春鐘訴由臺灣臺中地方法院檢察署檢察官偵查起訴。
    理  由
一、右揭事實，業據被告乙○○於本院審理時坦承不諱，並經告訴代理人李萊娣於偵
    查中指訴綦詳，並經證人甲○○、丙○○○二人於偵查中證述屬實，並有如附表
    所示之聯邦銀行認同卡（信用卡）申請書及保證書影本附卷可稽，足認被告之自
    白與事實相符。本件事證明確，被告之犯行，洵堪認定。
二、被告乙○○先後在如附表編號一所示之聯邦銀行、大統百貨公司認同卡（信用卡
    ）申請書上之附卡申請人欄內，偽造「甲○○」之署押一枚及在如附表編號二所
    示之保證書上之連帶保證人親簽欄內偽造「丙○○○」署押一枚，而連續偽造如
    附表編號一、二所示之私文書，以表明甲○○同意申請信用卡之附卡及丙○○○
    同意擔任連帶保證人，隨後即將如附表所示偽造之私文書持交聯邦銀行行使，以
    申請信用卡，均足以生損害於甲○○、丙○○○之權益及聯邦銀行對於客戶審核
    之正確性。是核被告乙○○所為，係犯刑法第二百十六條、第二百十條之行使偽
    造私文書罪。被告偽造如附表所示「甲○○」、「丙○○○」之署押後，用以偽
    造私文書，其偽造署押之行為係偽造私文書之部分行為，應不另論罪；而被告偽
    造私文書後進而行使，偽造之低度行為應為行使之高度行為所吸收，亦不另論罪
    。又被告先後二次偽造如附表所示之私文書，時間緊接，方法相同，顯係基於概
    括之犯意反覆為之，為連續犯，應依刑法第五十六條之規定，以一罪論，並加重
    其刑。爰審酌被告犯罪之動機、目的、手段，所生之危害非鉅及犯後坦承犯行、
    態度良好等一切情狀，量處如主文所示之刑，以示懲儆。又修正後之刑法第四十
    一條業於九十年一月十日公布，而於同年一月十二日生效，依修正後之同法第四
    十一條第一項前段之規定，本件被告所犯為最重本刑為五年以下有期徒刑以下之
    刑之罪，而受有期徒刑六月以下刑之宣告，自屬得易科罰金之情形，與修正前之
    刑法第四十一條相比較，修正後之新法較有利於被告，自應依刑法第二條第一項
    前段，適用裁判時之法律，是以被告所處之主文之刑，並諭知易科罰金之折算標
    準。又被告前未曾受有期徒刑以上刑之宣告，此有臺灣臺中地方法院檢察署刑案
    資料查註紀錄表及臺灣高等法院被告全國前案紀錄表各一份附卷可按，因一時貪
    慾致罹刑章，且被告對於犯行深具悔意，經此偵、審教訓，當知警惕戒慎而無再
    犯之虞，本院綜核各情，認其所受上開刑之宣告，以暫不執行為適當，爰併予宣
    告緩刑二年，以啟自新。末查，被告於如附表所示之私文書上偽造「甲○○」、
    「丙○○○」之署押各一枚，雖未扣案，惟不能證明其已滅失，不論屬於犯人與
    否，應依刑法第二百十九條規定宣告沒收之；至如附表所示之認同卡（信用卡）
    申請書及保證書，雖屬被告偽造之私文書，然因均已交付聯邦銀行，並非屬被告
    所有之物，自無庸予以沒收，併此敘明。
據上論斷，應依刑事訴訟法第二百九十九條第一項前段，刑法第二條第一項前段、第
五十六條、第二百十六條、第二百十條、修正後刑法第四十一條第一項前段、第七十
四條第一款、第二百十九條，罰金罰鍰提高標準條例第一條前段、第二條，判決如主
文。
中      華      民      國      九十二      年     三    月    二十五   日
                                臺灣臺中地方法院刑事第四庭
                                   法  官  王  世  華
右正本證明與原本無異。
如不服本判決，應於判決送達後十日內向本院提出上訴狀，上訴於臺灣高等法院臺中
分院( 須附繕本 )。
                                   書記官
中      華      民      國      九十二      年     三    月    二十六   日
附錄本案論罪科刑法條全文：
刑法第二百十條：
偽造、變造私文書，足以生損害於公眾或他人者，處五年以下有期徒刑。
刑法第二百十六條：
行使第二百十條至第二百十五條之文書者，依偽造、變造文書或登載不實事項或使登
載不實事項之規定處斷。
附表
┌──┬────────┬────────────────┬──────┐
│編號│偽造之地點      │偽造之私文書內容及署押數目      │備註        │
│    │                │                                │        │
├──┼────────┼────────────────┼──────┤
│一  │高雄市大統百貨公│在聯邦銀行、大統百貨公司認同卡（│偽造之署押為│
│    │司              │信用卡）申請書上之附卡申請人欄內│一枚        │
│    │                │偽造「甲○○」之簽名一次        │            │
├──┼────────┼────────────────┼──────┤
│二  │高雄市某地      │在保證書之連帶保證人親簽欄內偽造│偽造之署押為│
│    │                │「丙○○○」之簽名一枚。        │一枚        │
│    │                │                                │            │
└──┴────────┴────────────────┴──────┘


司法院資訊處製作；財團法人民間司法改革基金會備份。
